【裁判字號】    97,訴,860
【裁判日期】    970930
【裁判案由】    違反毒品危害防制條例
【裁判全文】
臺灣雲林地方法院刑事判決               97年度訴字第860號
公  訴  人  臺灣雲林地方法院檢察署檢察官
被      告  乙○○
                    另案於臺灣嘉義監獄執行中
上列被告因違反毒品危害防制條例案件，經檢察官提起公訴（97
年度毒偵字第805 號），被告於準備程序進行中，就被訴事實為
有罪之陳述，經本院合議庭裁定由受命法官獨任進行簡式審判程
序，判決如下：
    主  文
乙○○施用第一級毒品，累犯，處有期徒刑拾月；扣案之海洛因
壹包（驗後餘淨重零點壹伍肆零公克）沒收銷燬之；扣案之注射
針筒支沒收之。又施用第二級毒品，累犯，處有期徒刑陸月。
應執行有期徒刑壹年貳月，扣案之海洛因壹包（驗後餘淨重零點
壹伍肆零公克）沒收銷燬之，扣案之注射針筒支沒收之。
    事實及理由
壹、程序事項：
    本件經被告於準備程序期日為有罪之陳述，經受命法官告知
    簡式審判程序之旨，並聽取當事人之意見後，本院認無不得
    或不宜改依簡式審判程序進行之處，爰依刑事訴訟法第273
    條之1 第1 項，裁定由受命法官獨任進行簡式審判程序，則
    依據刑事訴訟法第273 條之2 、同法第159 條第2 項之規定
    ，不適用傳聞法則有關限制證據能力之相關規定；並得依同
    法第310 條之2 之準用同法第454 條之規定製作略式判決書
    ，依法僅需記載犯罪事實、證據名稱及應適用之法條，並得
    以簡略方式為之，合先敘明。
貳、實體事項：
一、構成犯罪事實：
    乙○○前因施用毒品案件，經送觀察、勒戒後，認有繼續施
    用毒品之傾向而送強制戒治，於民國91年8 月1 日執行完畢
    出監；其復因詐欺案件，經本院判處有期徒刑7 月確定，嗣
    減刑為3 年15日，96年5 月14日入監執行，96年8 月28日縮
    刑期滿，96年8 月20日因徒刑易科罰金甫執行完畢（另於95
    、96年間，因施用毒品案件，經臺灣雲林地方法院檢察署檢
    察官以96年度毒偵字第1580號、第1581號、第1582號起訴，
    並併入本院97年度訴字第372 號案件中，經判處有期徒刑10
    月、10月、10月、10月、6 月、6 月、6 月，合併定應執行
    刑3 年）。詎其仍不知悛悔，復基於施用第一級毒品之犯意
    ，於97年5 月14日下午8 時許，在雲林縣虎尾鎮興南大橋附
    近，以將海洛因摻水置於針筒內注射靜脈之方式，施用第一
    級毒品海洛因1 次；及另基於施用第二級毒品之犯意，於97
    年5 月15日為警採尿之3 、4 天前某時許，在雲林縣褒忠鄉
    有才村7 鄰有才86號住處，以火燒烤之方式施用第二級毒品
    甲基安非他命1 次，嗣於97年5 月14日下午9 時15分許，在
    雲林縣虎尾鎮○○路53號前為警查獲，扣得第一級毒品海洛
    因1 包（送驗淨重0.1622公克；驗後餘淨重0.1540公克）、
    注射針筒3 支，並採集其親排尿液送驗檢出含有嗎啡陽性、
    甲基安非他命陽性反應，因而查悉上情。
二、認定犯罪事實所憑之證據名稱：
  (一)雲林縣警察局虎尾分局查獲毒品嫌犯尿液送檢真實姓名對照
    表。
  (二)臺灣檢驗科技股份有限公司97年5 月28日濫用藥物尿液檢驗
    報告（檢出有嗎啡陽性及甲基安非他命陽性反應）。
  (三)行政院衛生署草屯療養院97年6 月5 日草療鑑字第09700048
    19號鑑定書（檢體外觀為白色粉末，檢出海洛因成分，驗後
    餘淨重0.1540公克）。
  (四)刑案資料查註紀錄表、全國施用毒品案件紀錄表、矯正簡表
    。
  (五)扣案毒品海洛因1 包（送驗淨重0.1622公克；驗後餘淨重0.
    1540公克）、注射針筒 3支。
  (六)被告乙○○於本院準備程序時之自白。
三、論罪科刑之理由：
  (一)按海洛因、甲基安非他命分別為毒品危害防制條例第2 條第
    2 項第1 款、第2 款所定之第一級、第二級毒品，不得非法
    持有、施用。核被告乙○○所為，係犯毒品危害防制條例第
    10條第1 項之施用第一級毒品罪，及同條第2 項之施用第二
    級毒品罪。
  (二)被告施用毒品而持有海洛因、甲基安非他命之行為，為施用
    之高度行為所吸收，均不另論罪。
  (三)又被告所犯上開施用第一級毒品1 次及施用第二級毒品1 次
    之2 罪間，犯意各別，罪名互異，應予分論併罰。而被告於
    97年5 月15日為警採尿前之施用第二級毒品之時間、地點及
    方式，已於本院準備程序時供述明確，起訴書記載被告於97
    年5 月15日採尿時起回溯96小時內之某時施用第二級毒品之
    時間、地點、方式均不詳，似有未洽，附此敘明。
  (四)查被告前因詐欺案件，經本院判處有期徒刑7 月確定，嗣減
    刑為3 年15日，96年5 月14日入監執行，96年8 月28日縮刑
    期滿，96年8 月20日因徒刑易科罰金甫執行完畢，有臺灣高
    等法院被告前案紀錄表1 件在卷可參，其於5 年內故意再犯
    本件有期徒刑以上之罪，為累犯，應依刑法第47條第1 項之
    規定，加重其刑。
  (五)爰審酌被告僅係國中畢業，原從事臨時工，每月收入不固定
    ，母親已過世，父親另外居住，原已戒除毒癮，僅因日前開
    刀需止痛而再度施用海洛因，安非他也因與先前朋友攪和一
    起而再度施用，及前有多次毒品前科，再犯本件施用毒品之
    罪，亟待矯治，其施用毒品係屬自戕行為並未損害他人，暨
    其於犯罪後已深知悔悟並坦承犯行，同時考量施用毒品之戒
    癮性不高，極易一再施用等一切情狀，分別量處如主文所示
    之刑，並合併定其應執行刑示懲。至於被告表示希望判處第
    一級毒品有期徒刑8 月、第二級毒品有期徒刑4 月，本院認
    此刑度稍嫌過低，而蒞庭檢察官認被告涉犯第一級毒品應判
    處有期徒刑1 年，第二級毒品應判處有期徒刑8 月，本院斟
    酌上情，認似有過重，均不適宜，附此敘明。
  (六)扣案之白色粉末1 包（送驗淨重0.1622公克；驗後餘淨重0.
    1540公克），經檢出海洛因成分，有行政院衛生署草屯療養
    院97年6 月5 日草療鑑字第0970004819號鑑定書附卷（見偵
    查卷第12頁）可參，應依毒品危害防制條例第18條第1 項前
    段之規定宣告沒收銷燬之。而扣案之注射針筒3 支，為被告
    所有，且係供施用海洛因所用之物，業經其供明在卷，應依
    刑法第38條第1 項第2 款之規定併予宣告沒收之。
四、適用之法律：
  (一)刑事訴訟法第273 條之1 第1 項、第299 條第1 項前段、第
    310 條之2 、第454 條。
  (二)毒品危害防制條例第10條第1 項、第2 項、第18條第1 項前
    段，刑法第11條、第47條第1 項、第38條第1 項第2 款、第
    51條第5 款。
本案經檢察官甲○○到庭執行職務。
中    華    民    國    97    年    9     月    30    日
                  刑事第四庭    法  官  李淑惠
以上正本證明與原本無異。
如不服本判決，應於判決收受後10日內，向本院提出上訴狀（須
附繕本）。
                                書記官  林佳慧
中    華    民    國    97    年    9     月    30    日
附錄論罪科刑法條全文
毒品危害防制條例第10條
施用第一級毒品者，處 6 月以上 5 年以下有期徒刑。
施用第二級毒品者，處 3 年以下有期徒刑。


司法院資訊處製作；財團法人民間司法改革基金會備份。
